【裁判字號】    98,易,1288
【裁判日期】    990203
【裁判案由】    傷害
【裁判全文】
臺灣彰化地方法院刑事判決              98年度易字第1288號
公  訴  人  臺灣彰化地方法院檢察署檢察官
被      告  丁○○
            乙○○
上列被告因傷害案件，經檢察官提起公訴（98年度調偵字第710
號、第711號），本院判決如下：
    主  文
丁○○犯傷害罪，處拘役參拾日，如易科罰金，以新臺幣壹仟元
折算壹日。
乙○○犯傷害罪，處拘役貳拾日，如易科罰金，以新臺幣壹仟元
折算壹日。
    犯罪事實
一、丁○○與乙○○於民國98年8 月25日11時50分許，在彰化縣
    永靖鄉○○村○○路○ 段43號「鄉情」檳榔攤內，因故發生
    爭執，丁○○、乙○○竟均基於傷害人身體之犯意，先由丁○○以手勒住乙○○之頸部，後互相拉扯毆打，乙○○並猛
    力推丁○○撞擊冰箱，冰箱玻璃因此破裂，割傷丁○○之左
    大拇指；乙○○則因此受有頭部損傷及胸壁、臉、頸、左手
    挫傷等傷害。
二、案經乙○○訴由彰化縣警察局員林分局報告暨丁○○告訴臺
    灣彰化地方法院檢察署檢察官偵查起訴。
    理  由
一、本件所引證據，公訴人、被告均不爭執證據能力，亦無違法
    取得或其他不得做為證據之事由，均有證據能力，合先敘明
    。
二、訊據被告2 人固坦承於前揭時地發生爭執並互相拉扯，然矢
    口否認有何傷害對方之行為，並均辯稱：僅有發生拉扯，沒
    有打人云云。惟查：
  (一)被告2 人在前揭時地發生爭執並打架，造成上開檳榔攤內之
    冰箱玻璃破裂，被告乙○○事後脖子有勒痕且衣物破損等情
    ，業據證人即當時在場之上開檳榔攤老闆娘甲○○於警詢及
    本院審理中證述明確（見警卷第6 頁至第7 頁、本院卷第22
    頁）；證人即被告乙○○於偵訊中證稱：被告丁○○有出手
    打伊，有打身體、臉、頭部，並勒住脖子，檳榔攤內之冰箱
    玻璃為被告丁○○所撞破等語（見臺灣彰化地方法院檢察署
    98年度偵字第號8160卷宗第6 頁）；證人即被告丁○○於偵
    訊中則證稱：被告乙○○與伊互相拉扯，並推伊去撞冰箱，
    冰箱玻璃被撞破，伊因此受傷等語（見臺灣彰化地方法院檢
    察署98年度偵字第號8160卷宗第6 頁至第7 頁）；3 者陳述
    大致相符，且被告丁○○之左大拇指割傷、被告乙○○受有
    頭部損傷及胸壁、臉、頸、左手挫傷等傷害等情，亦有員生
    醫院診斷書、邱內科診所診斷證明書在卷可稽（見警卷第14
    頁、第15頁），再參以被告2 人於偵訊中均已承認犯傷害罪
    （見同上偵卷第8 頁），足見被告2 人確於前揭時地打架，
    被告乙○○並推被告丁○○撞破冰箱，致被告2 人分別受有
    前開傷勢。
  (二)被告丁○○辯稱證人甲○○為被告乙○○之好友，且在現場
    曾對其老闆丙○○表示甚麼都沒看到，事後卻能證述前開證
    言，其證詞難以採信云云。惟證人丙○○於本院審理中證稱
    ：當時接獲被告丁○○電話前往該檳榔攤，到達時被告乙○○正好駕車離開，伊詢問檳榔攤女老闆發生甚麼事情，她回
    答不清楚，當時並未談到為何會發生事情，當時她很緊張，
    且擔心檳榔攤內之財物等語明確（見本院卷第30頁）。是證
    人甲○○當時處於緊張及擔心之特殊精神狀態下，尚難期待
    證人甲○○能詳細回憶事發狀況並告知證人丙○○，不能僅
    以證人甲○○當時對證人丙○○陳稱不清楚事發經過，即認
    為證人甲○○之證詞不足採信。且證人甲○○若基於與被告
    乙○○之情誼而偽證，自應為對被告乙○○有利而對被告丁○○不利之證言，並構思各種細節以取信法院，然證人甲○○對於被告2 人爭執之經過僅能大略陳述2 人間拉扯打架，
    甚至冰箱為何人所弄破亦不復記憶，顯無刻意為有利被告乙○○陳述之情形，其證詞應可採信。另被告乙○○雖辯稱其
    當時僅欲離開現場並未推被告丁○○撞冰箱，應係被告丁○○拉扯中自己撞破云云，然上開冰箱之玻璃門碎裂面積甚大
    ，有現場照片附卷可按（見警卷第11頁），若非受推擠而猛
    力衝撞，當不致呈現此種狀態，被告乙○○此部分辯解亦難
    採信。
  (三)綜上所述，本件事證明確，被告2人傷害犯行均堪認定。
三、核被告丁○○、乙○○所為，均係犯刑法第277 條第1 項之
    傷害罪。爰審酌被告2 人互相傷害，造成對方身體及精神上
    之痛苦，被告乙○○所受之傷勢較重，被告2 人均無前科，
    素行良好，及渠等犯罪之動機、目的、手段等一切情狀，分
    別量處如主文所示之刑，並諭知易科罰金之折算標準。
四、被告乙○○聲請調閱監視器錄影帶以證明被告丁○○係開車
    經過該檳榔攤後刻意回頭找伊麻煩，然被告丁○○是否刻意
    至該檳榔攤尋找被告乙○○，與渠等是否有傷害犯行無關，
    此部分並無調查之必要。被告乙○○另聲請測謊以證明伊並
    未傷害被告丁○○，然此部分待證事實已臻明確，業如前述
    ，依刑事訴訟法第163 條之2 第1 項、第2 項第3 款，此2
    聲請均予駁回。
據上論斷，應依刑事訴訟法第299 條第1 項前段，刑法第277 條
第1 項、第41條第1 項前段，刑法施行法第1 條之1 第1 項前段
、第2 項，判決如主文。
本案經檢察官賴志盛到庭執行職務。
中    華    民    國    99    年    2     月    3     日
                  刑事第五庭  法  官  王奕勛
以上正本證明與原本無異。
如不服本判決應於收受判決後10日內向本院提出上訴書狀，並應
敘述具體理由；其未敘述上訴理由者，應於上訴期間屆滿後20日
內向本院補提理由書（均須按他造當事人之人數附繕本）「切勿
逕送上級法院」。
告訴人或被害人對於判決如有不服具備理由請求檢察官上訴者，
其上訴期間之計算係以檢察官收受判決正本之日期為準。
中    華    民    國    99    年    2     月    3     日
                              書記官  戴國安
附錄本案論罪科刑法條全文：
中華民國刑法第277條
（普通傷害罪）
傷害人之身體或健康者，處 3 年以下有期徒刑、拘役或 1 千元
以下罰金。
犯前項之罪因而致人於死者，處無期徒刑或 7 年以上有期徒刑
；致重傷者，處 3 年以上 10 年以下有期徒刑。

司法院資訊處製作；財團法人民間司法改革基金會備份。
